---
title: "Surface semée et récoltée d'une micro-parcelle"
author: "T. Flutre et J. Enjalbert (INRAE)"
output:
  html_document:
    toc: true
    toc_depth: 5
    toc_float: true
    number_sections: TRUE
    code_folding: show
runtime: shiny
---

\
\

# Référence

Le calcul des surfaces semée et récoltée d'une micro-parcelle d'essai au champ pour du blé tendre d'hiver est défini par le [GEVES](https://www.geves.fr/) dans les annexes du protocole d'expérimentation pour les essais [VATE](https://www.geves.fr/qui-sommes-nous/sev/etudes-dhs-vate/).
Ci-dessous seul le cas d'une récolte de l'ensemble des rangs est implémenté, mais il existe aussi des formules pour la récolte des rangs centraux uniquement.
\

Les valeurs par défaut ci-dessous correspondent à un semoir à 7 rangs, large de 106 cm, attelé derrière un tracteur dont la [voie](https://www.iso.org/obp/ui/#iso:std:iso:4004:ed-1:v1:fr) est de 150 cm, soit une distance inter-rang de 17,7 cm (106/(7-1)) et une distance inter-parcelle de 44 cm (150-106).
<!--
## Saclay : 7 rangs ; largeur semoir = 106 cm ; voie du tracteur = 150 cm
## donc interRows = 106 / (7-1) = 17.7
## et interPlot = 150 - 106 = 44
-->
\
\
\


# Au semis

## Surface semée

Nécessaire pour calculer la quantité de semence d'une parcelle d'essai.

```{r, echo=TRUE, class.source="fold-hide"}
## all in cm
calcSowingSurface <- function(nbRows, interRow, lengthSowing){
  out <- NA

  widthTot <- ((nbRows - 1) * interRow) + ((interRow/2) * 2)
  lengthTot <- lengthSowing
  out <- widthTot * lengthTot

  out <- out / 10000 # switch to m2

  return(out)
}
```

```{r, echo=FALSE}
numericInput("nbRows_s", "Entrez votre nombre de rangs de semis :", 7, step=1)

numericInput("interRow_s", "Entrez votre écart entre deux rangs de semis (en cm) :", 17.7, step=0.1)

numericInput("lengthSowing", "Entrez votre longueur semée (en m) :", 7, step=0.02)

renderText({
  sowingSurface <- calcSowingSurface(input$nbRows_s,
                                     input$interRow_s,
                                     input$lengthSowing * 100)
  paste0("Voici la surface semée à utiliser : ",
         round(sowingSurface, 2), " m2")
})
```
\

## Dose de semence

```{r, echo=TRUE, class.source="fold-hide"}
##' @param sowingDensity sowing density in seeds per square meter
##' @param sowingArea sowing area in square meter
##' @param TKW thousand kernel weight in g
##' @param GA germinative ability in percentage
calcSeedWeightOnePlot <- function(sowingDensity, sowingArea, TKW=45, GA=90){
  out <- sowingDensity * (TKW / 1000) * sowingArea / GA * 100
  names(out) <- NULL
  return(out)
}
```

```{r, echo=FALSE}
numericInput("sowingDensity", "Entrez la densité de semis voulue (graines par m2) :", 300, step=10)

numericInput("sowingArea", "Entrez la surface à semer (en m2) :", 8.67, step=0.1)

numericInput("TKW", "Entrez le PMG de vos semences (en g) :", 40, step=0.1)

numericInput("GA", "Entrez la faculté germinative de vos semences (en %) :", 90, step=0.05)

renderText({
  seedWeight <- calcSeedWeightOnePlot(input$sowingDensity,
                                      input$sowingArea,
                                      input$TKW,
                                      input$GA)
  paste0("Voici la dose de semence à préparer : ",
         round(seedWeight, 2), " g")
})
```
\
\


# A la récolte

## Surface récoltée

Nécessaire pour calculer le rendement d'une parcelle d'essai.

```{r, echo=TRUE, class.source="fold-hide"}
## all in cm
calcHarvestSurface <- function(nbRows, interRow, interPlot, lengthHarvest,
                               alley=NULL, verbose=FALSE){
  out <- NA

  if(! is.null(alley)){
    if(alley > 80)
      alley <- 80
  }

  widthTot <- ((nbRows - 1) * interRow) +
    ((interPlot / 2) * 2)
  if(is.null(alley)){
    lengthTot <- lengthHarvest
  } else{
    lengthTot <- lengthHarvest + (alley / 2) * 2
  }
  
  if(verbose)
    message(paste0("nbRows = ", nbRows,
                   "\ninterRow = ", interRow,
                   "\ninterPlot = ", interPlot,
                   "\nlengthHarvest = ", lengthHarvest,
                   paste0("\nalley = ",
                          ifelse(is.null(alley), NA, alley)),
                   "\nwidth = ", widthTot, " cm",
                   "\nlength = ", lengthTot, " cm"))

  out <- widthTot * lengthTot

  out <- out / 10000 # switch to m2

  return(out)
}
```

```{r, echo=FALSE}
numericInput("nbRows_h", "Entrez votre nombre de rangs de semis :", 7, step=1)

numericInput("interRow_h", "Entrez votre écart entre deux rangs de semis (en cm) :", 17.7, step=0.1)

numericInput("interPlot", "Entrez votre écart entre les rangs extérieurs de 2 parcelles adjacentes (en cm) :", 44, step=0.1)

numericInput("lengthHarvested", "Entrez votre longueur récoltée (en m) :", 5, step=0.02)

numericInput("alley", "Entrez votre largeur d'allée (en cm) :", 0, step=0.02)

renderText({
  widthHarvested <- ((input$nbRows_h - 1) * input$interRow_h) / 100 # in m
  harvSurf <- input$lengthHarvested * widthHarvested
  paste0("Surface récoltée avant correction : ",
         round(harvSurf, 2), " m2")
})

renderText({
  widthHarvested <- (input$nbRows_h * input$interRow_h) / 100 # in m
  harvSurf <- input$lengthHarvested * widthHarvested
  harvSurfCorr <- calcHarvestSurface(input$nbRows_h,
                                     input$interRow_h,
                                     input$interPlot,
                                     input$lengthHarvested * 100,
                                     input$alley, TRUE)
  inc <- 100 * (harvSurfCorr / harvSurf - 1)
  paste0("Surface récoltée après correction : ",
         round(harvSurfCorr, 2), " m2",
         " (+", round(inc, 2), "%)")
})
```
\

## Rendement

```{r, echo=TRUE, class.source="fold-hide"}
##' @param grainWeight grain weight in kg (e.g., from the combine harvester)
##' @param grainHumidity grain humidity in % (e.g., from the combine harvester)
##' @param harvSurfCorr harvest surface in square meter corrected for interplot distances and alleys
##' @return grain yield in qt.ha-1 standardized at 15% humidity
calcHumCorrYield15 <- function(grainWeight, grainHumidity, harvSurfCorr){
  out <- (grainWeight / harvSurfCorr) *
  (((100 - grainHumidity) / 85) * 100)
  names(out) <- NULL
  return(out)
}
```

```{r, echo=FALSE}
numericInput("grainWeight", "Entrez le poids de grains (en kg) :", 5, step=0.1)

numericInput("grainHumidity", "Entrez l'humidité des grains (en %) :", 10, step=0.1)

numericInput("harvSurfCorr", "Entrez la surface récoltée corrigée (en m2) :", 7.51, step=0.1)

renderText({
  grainYield <- calcHumCorrYield15(input$grainWeight,
                                   input$grainHumidity,
                                   input$harvSurfCorr)
  paste0("Voici le rendement en grains standardisé à 15% d'humidité : ",
         round(grainYield, 2), " qt.ha-1")
})
```



\
\
\
\
\
\
\
 
