---
title: "Surface semée et récoltée d'une micro-parcelle"
output: html_document
runtime: shiny
---


# Référence

Le calcul de la surface semée et la surface récoltée d'une micro-parcelle d'essai au champ pour du blé tendre d'hiver est défini par le [GEVES](https://www.geves.fr/) dans les annexes du protocole d'expérimentation pour les essais [VATE](https://www.geves.fr/qui-sommes-nous/sev/etudes-dhs-vate/).
Ci-dessous seul le cas d'une récolte de l'ensemble des rangs est implémenté, mais il existe aussi des formules pour la récolte des rangs centraux.

<!--
## Saclay : 7 rangs ; largeur semoir = 106 cm ; voie du tracteur = 150 cm
## donc interRows = 106 / (7-1) = 17.7
## et interPlot = 150 - 106 = 44
-->


# Surface semée

```{r, echo=TRUE}
## all in cm
calcSowingSurface <- function(nbRows, interRow, lengthSowing){
  out <- NA

  widthTot <- ((nbRows - 1) * interRow) + ((interRow/2) * 2)
  lengthTot <- lengthSowing
  out <- widthTot * lengthTot

  out <- out / 10000 # switch to m2

  return(out)
}
```

```{r, echo=FALSE}
numericInput("nbRows_s", "Nombre de rangs de semis :", 7, step=1)

numericInput("interRow_s", "Ecart entre deux rangs de semis (en cm) :", 17.7, step=0.1)

numericInput("lengthSowing", "Longueur semée (en m) :", 7, step=0.02)

renderText({
  sowingSurface <- calcSowingSurface(input$nbRows_s, input$interRow_s, input$lengthSowing * 100)
  paste0("Surface semée (en m2) : ", round(sowingSurface, 2))
})
```


# Surface récoltée

```{r, echo=TRUE}
## all in cm
calcHarvestSurface <- function(nbRows, interRow, interPlot, lengthHarvest,
                               alley=NULL, verbose=FALSE){
  out <- NA

  if(! is.null(alley)){
    if(alley > 80)
      alley <- 80
  }

  widthTot <- ((nbRows - 1) * interRow) +
    ((interPlot / 2) * 2)
  if(is.null(alley)){
    lengthTot <- lengthHarvest
  } else{
    lengthTot <- lengthHarvest + (alley / 2) * 2
  }
  
  if(verbose)
    message(paste0("nbRows = ", nbRows,
                   "\ninterRow = ", interRow,
                   "\ninterPlot = ", interPlot,
                   "\nlengthHarvest = ", lengthHarvest,
                   paste0("\nalley = ",
                          ifelse(is.null(alley), NA, alley)),
                   "\nwidth = ", widthTot, " cm",
                   "\nlength = ", lengthTot, " cm"))

  out <- widthTot * lengthTot

  out <- out / 10000 # switch to m2

  return(out)
}
```

```{r, echo=FALSE}
numericInput("nbRows_h", "Nombre de rangs de semis :", 7, step=1)

numericInput("interRow_h", "Ecart entre deux rangs de semis (en cm) :", 17.7, step=0.1)

numericInput("interPlot", "Ecart entre les rangs extérieurs de 2 parcelles adjacentes (en cm) :", 44, step=0.1)

numericInput("lengthHarvested", "Longueur récoltée (en m) :", 5, step=0.02)

numericInput("alley", "Largeur de l'allée (en cm) :", 0, step=0.02)

renderText({
  harvestSurface <- calcHarvestSurface(input$nbRows_h, input$interRow_h,
                                       input$interPlot, input$lengthHarvested * 100,
                                       input$alley, TRUE)
  paste0("Surface récoltée (en m2) : ", round(harvestSurface, 2))
})
```
